【裁判字號】    97,訴,4707
【裁判日期】    971125
【裁判案由】    毒品危害防制條例
【裁判全文】
臺灣板橋地方法院刑事判決              97年度訴字第4707號
公  訴  人  臺灣板橋地方法院檢察署檢察官
被      告  甲○○
                    （另案於臺灣臺北監獄臺北分監執行）
上列被告因違反毒品危害防制條例案件，經檢察官提起公訴（97
年度毒偵字第7910號），被告於準備程序中對被訴之事實為有罪
陳述，本院合議庭裁定由受命法官獨任行簡式審判程序，並判決
如下：
    主  文
甲○○施用第一級毒品，累犯，處有期徒刑拾月；又施用第二級
毒品，累犯，處有期徒刑伍月。應執行有期徒刑壹年壹月。
    事  實
一、甲○○前因施用毒品案件，經本院以九十三年度毒聲字第四
    二六號裁定送觀察、勒戒後，認無繼續施用毒品之傾向，於
    民國九十三年四月十九日釋放出所，並由臺灣板橋地方法院
    檢察署檢察官以九十三年度毒偵字第一三七八號為不起訴處
    分確定；又因施用第二級毒品、恐嚇、侵占、搶奪等案件，
    分別經法院判處有期徒刑六月、一年、二月、八月確定，嗣
    經本院裁定應執行有期徒刑二年二月，而於九十六年二月四
    日縮刑期滿執行完畢。詎甲○○不知悔改，明知海洛因、甲
    基安非他命分別係毒品危害防制條例所規定之第一級、第二
    級毒品，不得非法持有、施用，竟於上開觀察、勒戒執行完
    畢釋放後五年內，基於施用第一級毒品海洛因之犯意，於九
    十七年三月二十七日上午十二時四十分許為警採尿前二十六
    小時之某時許，在臺北市○○○路○段一九六號九樓之二住
    處，以將毒品海洛因置於注射針筒內並注射至身體之方式，
    施用第一級毒品海洛因；另基於施用第二級毒品甲基安非他
    命之犯意，於九十七年三月二十七日上午十二時四十分許為
    警採尿前九十六小時內之某時，在上址住處，以將毒品甲基
    安非他命置於吸食器內並點火加熱燒烤產生白煙吸聞之方式
    ，施用第二級毒品甲基安非他命。嗣因甲○○係警局毒品列
    管人員，其於九十七年三月二十七日上午十一時四十分許，
    在中和市○○路三六七巷六號前，經警通知至臺北縣政府警
    察局中和分局接受採集尿液送驗，結果呈毒品海洛因代謝物
    嗎啡、甲基安非他命陽性反應，始悉上情。
二、案經臺北縣政府警察局中和分局報請臺灣板橋地方法院檢察
    署檢察官偵查起訴。
    理  由
一、認定犯罪事實所憑之證據及理由：
(一)訊據被告甲○○對於上開施用第一級毒品海洛因、第二級毒
    品甲基安非他命之事實，於本院審理中坦承不諱。又被告經
    警採集尿液經送鑑定，亦呈海洛因代謝物嗎啡、甲基安非他
    命陽性反應，有臺灣檢驗科技股份有限公司九十七年八月二
    十九日（檢體編號Ｅ0000000號）濫用藥物檢驗報告
    、代碼對照表各一紙在卷可稽。至被告施用上開毒品之方法
    一節，依據被告於警詢時明確供稱：其是用注射針筒注射施
    用海洛因；施用安非他命，是將少量安非他命放置於玻璃球
    內用火燒烤吸食等語，是被告於警詢時已明確供承其係以針
    筒注射方式施用海洛因，且以吸食器燒烤方式施用安非他命
    ，其並未提及有以玻璃球吸食器加熱燒烤之方式施用海洛因
    ，或以上開吸食器燒烤方式同時施用安非他命及海洛因之情
    ；又徵之上開濫用藥物檢驗報告所示，被告之尿液經鑑定結
    果其尿液中安非他命、甲基安非他命、海洛因代謝物嗎啡之
    濃度分別為１６９、８０７、２９２１５ｎｇ／ｍｌ，顯見
    被告於採尿前所施用之海洛因劑量（數量）遠多於其所施用
    之甲基安非他命，衡情應係被告於採尿前以注射方式施打海
    洛因所致；再按被告為警查獲後於警詢中之供述，較少權衡
    利害得失或受他人之干預，應較其事後於審理中翻異之詞為
    可信，本件被告於本院審理中辯稱其九十七年三月二十六日
    同時將（甲基）安非他命跟海洛因放在玻璃球中燒烤吸食云
    云，與其警詢供述施用上開毒品之方法及其前案所犯施用毒
    品海洛因之施用方式，顯不相同（見卷附本院九十七年度訴
    字第一一六二號、第二０三五號判決、臺灣士林地方法院九
    十七年度訴字第九三一號判決），俱徵被告於本院審理中辯
    稱其以吸食器燒烤方式同時施用上開毒品海洛因、甲基安非
    他命云云，應係卸責之詞，尚難採信。
(二)又按海洛因經注射或吸入人體後，約百分之八十於二十四小
    時內自尿中排出，一般而言，尿液中能否驗出嗎啡陽性反應
    與其投與量、投與途徑、採尿時間、個人體質及檢測方法之
    靈敏度有關，國外曾有文獻報導注射六毫克之海洛因鹽酸鹽
    ，其代謝物嗎啡之平均可檢出時限約為二十六小時，此經行
    政院衛生署藥物食品檢驗局於八十一年九月八日以藥檢壹字
    第八一一四八八五號函述綦詳；又甲基安非他命經口服投與
    後約百分之七十於二十四小時內自尿中排出，約百分之九十
    於九十六小時內自尿水中排出，由於目前國內尿液中甲基安
    非他命之檢驗為鑑定其是否呈陽性反應尚未定其含量，且甲
    基安非他命成分之檢出與其投與方式、投與量、個人體質、
    採尿時間與檢測儀器之精密等諸多因素有關，因此僅憑尿液
    中呈現安非他命陽性反應，並無法確切推算吸用時間距採集
    時間之長短，惟依上述資料推算，最長可能不會超過四日，
    業經行政院衛生署藥物食品檢驗局八十一年二月八日（八一
    ）藥檢壹字第一一五六號函釋在案。綜上各節，復依被告警
    詢時供述其施用海洛因、（甲基）安非他命之方式，並於本
    院審理中供述其忘記本件採尿前施用上開毒品之詳細時間等
    語，及上開濫用藥物檢驗報告結果，應堪認被告於事實欄所
    載時間經警採尿前之二十六小時、九十六小時內某時（為警
    查獲後至採尿前之人身自由受公權力拘束之時間應予扣除）
    ，在其臺北市○○○路之住處，確有分別以注射針筒注射之
    方式施用海洛因，及以玻璃球點火加熱燒烤產生白煙吸聞之
    方式施用甲基安非他命之犯行，堪以認定。
(三)另被告前因施用毒品案件，經本院以九十三年度毒聲字第四
    二六號裁定送觀察、勒戒後，認無繼續施用毒品之傾向，於
    九十三年四月十九日釋放出所，並由臺灣板橋地方法院檢察
    署檢察官以九十三年度毒偵字第一三七八號為不起訴處分確
    定等情，有臺灣高等法院被告前案紀錄表附卷可稽，足認被
    告係觀察、勒戒執行完畢釋放後五年內，再犯本件施用第一
    級、第二級毒品之罪。綜上所述，本案事證明確，被告犯行
    洵堪認定，應依法論科。
二、按海洛因、甲基安非他命係毒品危害防制條例第二條第二項
    第一款、第二款所明定之第一級、第二級毒品，不得非法持
    有、施用。核被告所為，係犯毒品危害防制條例第十條第一
    項之施用第一級毒品海洛因罪，及同條第二項之施用第二級
    毒品甲基安非他命罪。被告施用第一級毒品海洛因前持有海
    洛因，及其施用第二級毒品甲基安非他命前持有甲基安非他
    命之低度行為，應分別為施用海洛因、甲基安非他命之高度
    行為所吸收，均不另論罪。又被告所犯上開施用第一級毒品
    、施用第二級毒品罪間，施用方式不同，顯見其施用海洛因
    、甲基安非他命之行為不同，犯意各別，自應予分論併罰。
    末查，被告前有事實欄所載之犯罪執行完畢紀錄，有前開臺
    灣高等法院被告前案紀錄表可按，其於有期徒刑之執行完畢
    後五年內，故意再犯本件有期徒刑以上刑之二罪，均為累犯
    ，各應依刑法第四十七條第一項之規定加重其刑。爰審酌被
    告犯罪之動機、目的、手段，施用毒品犯罪對於身心健康所
    生之危害，尚未對他人造成實際損害，其本件施用毒品之種
    類，及其高中肄業之智識程度（見警詢筆錄），暨犯後坦承
    施用毒品犯行之態度等一切情狀，分別量處如主文所示之刑
    ，並定其應執行刑，以資儆懲。
據上論斷，應依刑事訴訟法第二百七十三條之一第一項、第二百
九十九條第一項前段，毒品危害防制條例第十條第一項、第二項
，刑法第十一條前段、第五十一條第五款、第四十七條第一項，
判決如主文。
本案經檢察官李巧菱到庭執行職務。
中    華    民    國    97    年    11    月    25    日
                  刑事第十三庭  法  官  楊志雄
以上正本證明與原本無異。
如不服本判決應於送達後十日內向本院提出上訴狀。
                                書記官  陳春銘
中    華    民    國    97    年    11    月    25    日
附錄本案論罪科刑法條全文：
毒品危害防制條例第十條
施用第一級毒品者，處六月以上五年以下有期徒刑。
施用第二級毒品者，處三年以下有期徒刑。


司法院資訊處製作；財團法人民間司法改革基金會備份。
